【裁判字號】    95,交聲,718
【裁判日期】    951229
【裁判案由】    聲明異議
【裁判全文】
臺灣高雄地方法院交通事件裁定         95年度交聲字第718號
原處分機關  高雄市政府
異  議  人  乙○○
即受處分人
上列異議人即受處分人因違反道路交通管理處罰條例案件，對於
高雄市交通事件裁決中心中華民國95年9 月22日所為之處分（原
處分案號：高市府交裁字第裁32-BC0000000號），聲明異議，本
院裁定如下：
    主  文
異議駁回。
    理  由
一、聲請意旨略以：異議人乙○○所有之車牌號碼VA-6452 號自
    小客車於民國95年6 月23日21時31分停放在左營勝利路海光
    停車場，因非每日開車，故遲至同年月27日10時30分才發現
    失竊，同日11時到左營舊城派出所報案，於95年7 月1 日由
    旗山大洲派出所通知尋獲車輛。未料於同年7 月中旬同時收
    到高雄市警察局交通警察大隊3 張超速罰單，日期分別為95
    年6 月25日、同年月29日、同年月30日，且違規地點皆為高
    雄都會高架道路大中段華夏匝道口（西向東），其中29日及
    30 日2張罰單因在報案日期之後，高雄市交通事件裁決中心
    已逕予註銷，然6 月25日之罰單經向高雄市警察局交通警察
    大隊申訴，卻以違規時間在報案日期之前舉發應無疑義駁回
    。惟異議人所接到之3 張罰單，於違規日期相近及地點相同
    等關係上判斷，屬同一竊賊所駕駛應為合理之懷疑。報案當
    時經左營舊城派出所警員告知，失竊地點左營勝利路海光停
    車場有錄影設備，故可供證明異議人於95年6 月23日晚上至
    95 年6月27日前並無進入該停車場駕駛該汽車外出。旗山大
    洲派出所逮捕該竊賊後，所製作筆錄，亦可查知遭竊之時間
    、地點。綜上所陳，受處分人並無違反道路交通管理處罰條
    例第40條第1 項之情事，爰請撤銷原處分等語。
二、經查：
  (一)車牌號碼VA-6452 號自用小客車之駕駛人於95年6 月25日12
    時59分許，行經高雄都會高架道路大中段華夏匝道口時，時
    速90公里，超過規定之行車限速60公里，而為警舉發違規之
    事實，有高雄市政府警察局舉發道路交通管理事件通知單、
    照片、高雄市○○○○道路交通管理事件裁決書各1 份附卷
    可參。
  (二)異議人於95年6 月27日10時許發現其所有停放在高雄市左營
    區海光三村停車場之車牌號碼VA-6452 號自用小客車遭竊，
    旋於95年6 月27日11時許至高雄市政府警察局左營分局舊城
    派出所報案，嗣於95年7 月1 日10時許在高雄縣旗山鎮○○
    ○路產業道路上尋獲，業經異議人於本院調查時陳述明確，
    並有高雄縣警察局尋獲證明單1 份在卷可稽。
  (三)上開車輛為甲○○於95年6 月27日9 時許在上開停車場所竊
    取，並於同年月30日為警查獲一情，此據證人甲○○於本院
    訊問時證述在卷（見本院95年12月18日訊問筆錄）。且經本
    院進一步詢問證人甲○○何以確定是在95年6 月27日竊取異
    議人之上開自小客車，證人甲○○答稱因為伊記得伊偷了那
    部車子後，在旗山溪洲的山上待了3 天2 個晚上等語明確。
    是上開自小客車為甲○○於95年6 月27日9 時許在上開停車
    場所竊取，應屬實情。
  (四)另本院向國防部軍備局調取上開停車場自95年6 月23日21時
    30分起至同年月12時56分止之監視錄影帶，經國防部軍備局
    函覆謂高雄市○○○○村○○○○○段150 地號土地上之停
    車場內並無架設攝影機，故無法提供監視錄影帶，此有國防
    部軍備局95年12月5 日昌易字第0950017015號函在卷可佐。
  (五)是既不能證明上開自小客車於95年6 月25日已遭甲○○竊取
    ，自無從認定於同日12時59分行經高雄都會高架道路大中華
    段華夏匝道口自小客車之駕駛人即為甲○○之事實。異議人
    雖陳稱同日並未駕駛上開自小客車，惟既不能證明上開自小
    客車於該日已遭他人竊取，異議人復未主張將上開車輛借予
    他人使用，則異議人所辯上情即非可取，不足為對其有利之
    認定。異議人以前詞置辯，聲請撤銷原處分，顯屬無據。
三、綜上所述，異議人確有違反速限駕駛之違規行為，從而原處
    分機關依前揭道路交通管理處罰條例第40條第1 項、違反道
    路交通管理事件統一裁罰基準及處理細則第43條、第44條、
    第67條之規定，裁處受處分人罰鍰1,900 元，核無違誤，本
    件受處分人之異議為無理由，自應將其異議駁回。
據上論斷，應依道路交通案件處理辦法第19條之規定，裁定如主
文。
中    華    民    國    95    年    12    月    29    日
                  交通法庭      法  官  林芳華
以上正本證明與原本無異。
如不服本裁定應於送達後5日內向本院提出抗告狀。
中    華    民    國    95    年    12    月    29    日
                                書記官  黃靖媛


司法院資訊處製作；財團法人民間司法改革基金會備份。
